---
title: "Projet R"
author: "Nghi"
date: "2022-12-22"
output: html_document
---

```{r setup, include=FALSE}
knitr::opts_chunk$set(echo = TRUE)
```

#Library
```{r}
library(questionr)
library(tidyverse)
```
#Importation de fichier
```{r}
fct_read <- function(x){
  read<-read.csv(x,header = T,check.names = F)
  return(read)
}
vague1<-fct_read('D://workspace Code//R//projetannées//cdsp_coco1_2020//cdsp_coco1_2020//donnees_coco1//csv_coco1//fr.cdsp.ddi.elipss.202004coco1.csv')
vague2<-fct_read('D://workspace Code//R//projetannées//cdsp_coco2_2020//cdsp_coco2_2020//donnees_coco2//csv_coco2//fr.cdsp.ddi.elipss.202004.csv')
vague3<-fct_read('D://workspace Code//R//projetannées//cdsp_coco3_2020//cdsp_coco3_2020//donnees_coco3//csv_coco3//fr.cdsp.ddi.elipss.202005.csv')
vague4<-fct_read('D://workspace Code//R//projetannées//cdsp_coco4_2020//cdsp_coco4_2020//donnees_coco4//csv_coco4//fr.cdsp.ddi.elipss.202005.csv')
vague5<-fct_read('D://workspace Code//R//projetannées//cdsp_coco5_2020//cdsp_coco5_2020//donnees_coco5//csv_coco5//fr.cdsp.ddi.elipss.202005.csv')
vague6<-fct_read('D://workspace Code//R//projetannées//cdsp_coco6_2020//cdsp_coco6_2020//donnees_coco6//csv_coco6//fr.cdsp.ddi.elipss.202010.csv')
vague7<-fct_read('D://workspace Code//R//projetannées//cdsp_coco7_2020//cdsp_coco7_2020//donnees_coco7//csv_coco7//fr.cdsp.ddi.elipss.202011.csv')
```

#Encodage
```{r}
#Encodage de sexe
fct_sexe <- function(x){
  recod <- fct_collapse(factor(x),
  "Homme"="1", "Femme"="2")
  return(recod)
}
vague1$eayy_A1<-fct_sexe(vague1$eayy_A1)
vague2$eayy_A1<-fct_sexe(vague2$eayy_A1)
vague3$eayy_A1<-fct_sexe(vague3$eayy_A1)
vague4$eayy_A1<-fct_sexe(vague4$eayy_A1)
vague5$eayy_A1<-fct_sexe(vague5$eayy_A1)
vague6$eayy_A1<-fct_sexe(vague6$eayy_A1)
vague7$eayy_A1<-fct_sexe(vague7$eayy_A1)
#Encodage de diplome
fct_dipl <- function(x){
  recod <- fct_collapse(factor(x),
  "Aucun"="1", "<Bac"=c("4","5","6","7"),
  "Bac"=c("8","9"),
  ">Bac"=c("10","11"))
  return(recod)
}
vague1$eayy_B18_rec<-fct_dipl(vague1$eayy_B18_rec)
vague2$eayy_B18_rec<-fct_dipl(vague2$eayy_B18_rec)
vague3$eayy_B18_rec<-fct_dipl(vague3$eayy_B18_rec)
vague4$eayy_B18_rec<-fct_dipl(vague4$eayy_B18_rec)
vague5$eayy_B18_rec<-fct_dipl(vague5$eayy_B18_rec)
vague6$eayy_B18_rec<-fct_dipl(vague6$eayy_B18_rec)
vague7$eayy_B18_rec<-fct_dipl(vague7$eayy_B18_rec)
#Encodage d'age
fct_age <- function(x){
  recod <- fct_collapse(factor(x),
  "Moins de 24"="4",
  "De 25 à 39"=c("5","6","7"),
  "De 40 à 49"=c("8","9"),
  "De 50 à 59"=c("10","11"),
  ">60"=c("12","13","14"))
  return(recod)
}
vague1$eayy_A2A_rec<-fct_age(vague1$eayy_A2A_rec)
vague2$eayy_A2A_rec<-fct_age(vague2$eayy_A2A_rec)
vague3$eayy_A2A_rec<-fct_age(vague3$eayy_A2A_rec)
vague4$eayy_A2A_rec<-fct_age(vague4$eayy_A2A_rec)
vague5$eayy_A2A_rec<-fct_age(vague5$eayy_A2A_rec)
vague6$eayy_A2A_rec<-fct_age(vague6$eayy_A2A_rec)
vague7$eayy_A2A_rec<-fct_age(vague7$eayy_A2A_rec)
#Encodage de la confiance
fct_conf <- function(x){
  recod <- fct_collapse(factor(x),
  "Confiance"="1", "Pas confiance"="2",
  "PR"=c("9999","7","8","9996"))
  return(recod)
}
vague1$coco1_q67<-fct_conf(vague1$coco1_q67)
vague2$eayy_F5<-fct_conf(vague2$eayy_F5)
vague3$eayy_F5<-fct_conf(vague3$eayy_F5)
vague4$eayy_F5<-fct_conf(vague4$eayy_F5)
vague5$eayy_F5<-fct_conf(vague5$eayy_F5)
vague6$eayy_F5<-fct_conf(vague6$eayy_F5)
vague7$eayy_F5<-fct_conf(vague7$eayy_F5)
#Masque
#Pour vague 5 et 6. Avec le vague 2, c'est l'opinion de proposition de port du masque.
fct_Masque <- function(x){
  recod <- fct_collapse(factor(x),
  "Oui"=c("1","2"),
  "Non"=c("3","4"),
  "PR"="9999")
  return(recod)
}
#Dans la rue
vague6$coco6_Q201_1<-fct_Masque(vague6$coco6_Q201_1)
#Télétravail
fct_tele <- function(x){
  recod <- fct_collapse(factor(x),
  "Choisi"="1", "Non choisi"="2",
  "PR"="9999")
  return(recod)
}
vague2$coco2_q96_7<-fct_tele(vague2$coco2_q96_7)
#Frontière
vague1$coco1_q70<-fct_collapse(factor(vague1$coco1_q70),
                               "Tout à fait d’accord"="1",
                               "Plutôt d’accord"="2",
                               "Plutôt pas d’accord"="3",
                               "Pas d’accord du tout"="4",
                               "Pas répondu"="9999")


```
#Cartographie
```{r}

```
```{r}

```
##Traitement de données de la cartographie
###Fichier shapefiles
Ce sont des fichiers contenant toutes les données pour réaliser des cartes, dans un format (shapefile) très utilisé. Ils ont deux paramètres, dsn (data source name) et layer (la "couche"). Importez les éléments suivants, à l'aide de la fonction readOGR :
```{r}
library(sf)
library(geojsonio)
library(ggspatial)

```
```{r}
library(sf)

france2018<- st_read(dsn="D://workspace Code//R//Carte régions//regions-20180101.shp")
a=c("94","11","32","75","28","52","24","44","93","53","27","76","84")

```


```{r}

```


```{r}
library(rlist)
france2018$FrPOM<-list.filter(france2018$code_insee %in% a)
FR<-france2018[france2018$FrPOM == TRUE,]
```
##Importer les fichiers spatiaux geojson
```{r}
ggplot()+
  geom_sf(data=FR)
```
```{r}
france2018<-st_transform(FR,crs = 2154)
```


```{r}
ggplot()+
  geom_sf(data = FR)
```
#Changer des regions par rapport des enquetes
```{r}
keep=c("code_insee","nom","nuts2","surf_km2","geometry")
FR2<-FR[keep]
FR2$region2[FR2$code_insee=='11']<-"Région parisienne"
FR2$region2[FR2$code_insee=='44']<-"Est"
FR2$region2[FR2$code_insee=='32']<-"Nord"
FR2$region2[FR2$code_insee=='24']<-"Bassin parisien"
FR2$region2[FR2$code_insee=='75']<-"Sud-ouest"
FR2$region2[FR2$code_insee %in% c('28','52','53')]<-"Ouest"
FR2$region2[FR2$code_insee %in% c('27','84')]<-"Centre-est"
FR2$region2[FR2$code_insee %in% c('76','93','94')]<-"Méditerranée"
ggplot()+
  geom_sf(data = FR2,aes(fill=region2))
  
```
```{r}
library(dplyr)
test<-FR2 %>% group_by(region2) %>% 
  summarise(totalsur=sum(surf_km2))
```
```{r}
ggplot()+
  geom_sf(data = test)
```


